最  高  行  政  法  院  裁  定
111年度聲再字第144號
聲  請  人  陳俞志                                 
上列聲請人因與相對人內政部間其他請求事件，對於中華民國11
1年3月3日本院110年度抗字第311號裁定，聲請再審，本院裁定
如下：
　　主  文
再審之聲請駁回。
再審訴訟費用由聲請人負擔。
　　理  由
一、按對於確定裁定聲請再審，應依行政訴訟法第283條準用第2
    77條第1項第4款之規定表明再審理由，此為必須具備之程式
    。所謂表明再審理由，必須指明確定裁定有如何合於行政訴
    訟法第273條所定再審事由之具體情事，始為相當。倘僅泛
    言有再審事由而無具體情事者，仍難謂已合法表明再審理由
    ，所為再審之聲請，即屬不合法。
二、聲請人與大陸地區人民包桂玉無婚姻關係，兩人育有一名未
    成年子女（即陳○○，民國000年0月00日生），聲請人於101
    年3月5日認領該未成年子女，並於102年2月18日約定由聲請
    人行使負擔未成年子女權利義務，聲請人因多次代包桂玉申
    請來臺探親，遭受阻擾，乃循序提起行政訴訟，前經臺北高
    等行政法院（下稱原審）109年度訴字第426號裁定移送於臺
    灣臺中地方法院，聲請人提起抗告，經本院109年度抗字第4
    38號裁定廢棄發回後，經原審110年度訴更一字第30號裁定
    駁回。聲請人不服，提起抗告，亦遭本院以110年度抗字第3
    11號裁定（下稱原確定裁定）駁回。聲請人復以原確定裁定
    有行政訴訟法第273條第1項第4款之事由而聲請再審。
三、聲請意旨略以：原訴提及關於相對人反覆做成故意對非婚生
    未成年國人歧視差別對待之不當「決定」，並發布公告和新
    聞稿，依一般性特徵可得確定其範圍，而對外發生權利與義
    務關係之法律效果，聲請人確信其為一般處分。聲請人關於
    未成年子女與其親生母親「親子團聚」之陳情，權責機關做
    成之回覆已見其罔顧兒童權利公約、兒童權利公約施行法、
    憲法明顯區隔原則，實質上即生駁回聲請人請求之法律效果
    。而就管轄範圍內臺灣籍非婚生未成年「跨境親子團聚權」
    於公法上之爭議，期盼法院能就整體法律關係做通盤根本性
    澄清，聲請人所提之確認訴訟難謂無合法要件。另權責機關
    於法律上有應作為之義務且期限已到，卻為枉法瀆職不作為
    及據此所作成之一般處分（各類人士來臺限制一覽表）
　　，罔顧臺灣籍兒童跨境親子團聚權，有牴觸兒童權利公約施
    行法及行政基本原則和憲法明顯區隔原則等違法情形。且權
    責機關怠職之決定，導致反覆作成枉法處分而持續不當執行
    ，且將疫情問題恣意無限上綱，據以限縮臺灣籍兒童與其非
    臺灣籍母親家庭團聚，忽略兒童是權利的主體之基本憲法價
    值，有違反法律保留原則、比例原則之虞，且未考慮兒童最
    佳利益，將造成聲請人親子團聚權、家庭權、人格權、受撫
    育權等之特別犧牲，並造成難於回復之損害，承審本院法官
    不應包庇特定失職公務員，爰請求廢棄原確定裁定。
四、經核其聲請再審狀內表明之再審理由，無非說明其對於前訴
    訟程序確定裁判不服之理由，或執其一己之主觀見解予以爭
    執，而對於原確定裁定究有如何合於行政訴訟法第273條第1
    項第4款規定（應迴避法官參與原確定裁定之裁判）之具體
    情事，則未據敘明，依上開規定及說明，其聲請自非合法。
五、據上論結，本件聲請為不合法。依行政訴訟法第283條、第2
    78條第1項、第104條、民事訴訟法第95條、第78條，裁定如
    主文。
中　　華　　民　　國　　111　 年　   6　  月　  16    日
                    最高行政法院第二庭
                        審判長法官　帥  嘉  寶  
                              法官　林  玫  君 
                              法官　李  玉  卿
　　　　　　　　　　　　　　　法官  洪  慕  芳
　                            法官　鄭  小  康
　　　　　　　　　　　　　　　 
以  上  正  本  證  明  與  原  本  無  異
中　　華　　民　　國　　111　 年　   6　  月　  16    日
                              書記官　徐  子  嵐